臺灣高等法院臺南分院民事裁定　　　　　96年度非抗字第13號
再抗 告 人　乙○○
相　對　人　財政部臺灣省南區國稅局
法定代理人　甲○○
代　理　人　丙○○
上列再抗告人因選任臨時管理人事件，對於中華民國96年4月25
日臺灣臺南地方法院所為裁定（96年度抗字第29號），提起再抗
告，茲裁定如下：
    主  文
再抗告駁回。
再抗告程序費用新台幣壹仟元由再抗告人負擔。
    理  由
一、抗告意旨略以：仲偉食品有限公司（下簡稱仲偉公司）之老
    闆李思陸原為抗告人之貴人，但因其遽逝，導致其背負卡債
    ，男友也離其而去。抗告人固為仲偉公司書面記載之唯一股
    東，然抗告人僅係無法執行業務之乾股股東，仲偉公司既為
    有限公司，負責人僅負有限責任，而今負責人李思陸業已往
    生，股東亦應比照辦理，抗告人之占10分之1之乾股，固僅
    須就新台幣6,285元之範圍內負責即可。至於選任抗告人為
    臨時管理人，伊實無能力，謹請求法院亦應為抗告人著想，
    爰依法提起再抗告等語。
二、按對於非訟事件抗告法院之裁定再為抗告，僅得以其適用法
    規顯有錯誤為理由，並經原法院之許可者為限；前項許可，
    以原裁定所涉及之法律見解具有原則上重要性者為限；民事
    訴訟法第436條之3第3項、第4項及第436條之6之規定，於第
    3項之抗告準用之，非訟事件法第45條第3項、第4項、第5項
    分別定有明文。所謂「適用法規顯有錯誤」，係指原裁定就
    其取捨證據所確定之事實適用法規顯有錯誤而言，不包括認
    定事實不當之情形在內。又所謂有原則上之重要性，係指訴
    訟事件所涉及之法律見解意義重大，而有闡釋之必要而言。
    倘提起再抗告，未具體指出有如何適用法規顯有錯誤之情形
    ，以及上開裁定所涉及之法律見解具有原則上重要性，其再
    抗告顯非合法。
三、經查：
  (一)、本件選任臨時管理人事件，仲偉公司原負責人即董事李思
      陸於95年8月18日死亡後，並未改選董事，目前仲偉公司
      並無董事會及代表人行使職權，有致仲偉公司受損害之虞
      ；並參酌公司法第108條第2項規定，股東之間本即得互推
      1人為執行業務董事之代理人，且有限公司係由1人以上股
      東所組織，就其出資額，對公司負其責任之公司，則在選
      任相對人公司之臨時管理人時，以選任其原有股東為適當
      ；而仲偉公司之股東，除已死亡之董事李思陸外，僅有股
      東即抗告人乙○○1人，原裁定法院據以准許選任抗告人
      乙○○為仲偉公司之臨時管理人。嗣抗告人對該選任臨時
      管理人之裁定提起抗告，並以：伊僅為無法執行業務之乾
      股股東，並無能力擔任臨時管理人，為抗告理由，業經抗
      告法院於抗告裁定理由中說明，原裁定法院已審酌公司臨
      時管理人之選任，應以公司或法人之最佳利益為考量，認
      選任其原有股東乙○○，並無不當，裁定駁回抗告人之抗
      告。
  (二)、本件抗告人提起本件再抗告，仍以伊為無執行業務能力之
      乾股股東，並無能力擔任臨時管理人等情為由，然此部分
      既係法院就事實認定所為之職權行使有所爭執，與適用法
      規顯有錯誤尚屬有間，此外，再抗告人亦未具體指摘原抗
      告裁定有何其他適用法規顯有錯誤，或所涉及之法律上見
      解具有原則上之重要性，揆諸首揭說明，本件再抗告即於
      法不合，應予駁回。
四、據上論結，本件抗告為不合法。依非訟事件法第46條，民事
    訴訟法第495之1第2項、第481條、第444條、第95條、第78
    條，裁定如主文。
中　　華　　民　　國　　96　　年　　6　　月　　29　　日
                  民事第二庭    審判長法  官    丁振昌
                                      法  官    吳上康
                                      法  官    李素靖
上為正本係照原本作成。
不得抗告。
中　　華　　民　　國　　96　　年　　7 　　月　　3 　　日
                                      書記官    林鈴香
